【裁判字號】    92,上更(一),145
【裁判日期】    920709
【裁判案由】    強盜
【裁判全文】
臺灣高等法院刑事判決                      九十二年度上更（一）字第一四五號
    上  訴  人  臺灣新竹地方法院檢察署檢察官
    被      告  丙○○  民國五.
    指定辯護人  本院公設辯護人 王永炫
右上訴人因被告強盜案件，不服臺灣新竹地方法院九十年度訴字第二０七號，中華民
國九十一年五月三十日第一審判決（起訴案號：臺灣新竹地方法院檢察署八十九年度
偵字第四七一二號、第六六二五號），提起上訴，經判決後，由最高法院第一次發回
更審，本院判決如左：
    主  文
原判決撤銷。
丙○○共同連續攜帶兇器強盜，處有期徒刑捌年。
    事  實
一、丙○○前於民國（下同）七十八年間，因違反懲治盜匪條例等案件，經本院七十
    八年上訴字第三八三六號案，判處有期徒刑十八年，上訴最高法院後，經最高法
    院七十九年台上字第二三四一號判決上訴駁回確定，嗣經減刑，其刑期應至九十
    五年七月三日，惟於八十八年三月十六日獲假釋交付保護管束，惟丙○○仍不知
    悔改，復夥同甲○○（經臺灣新竹地方法院八十九年訴字第四九七號判決有罪確
    定，本件甲○○部分重複起訴部分，經臺灣新竹地方法院九十年訴字第二０七號
    案判決免訴），共同基於意圖為自己不法所有之概括犯意聯絡，連續於下列(一)(三)
    所示之時間、地點，以攜帶兇器強暴之方法，至使被害人庚○○、林桂、戊○○不能抗拒，而強取財物及使被害人交付財物。另丙○○基於前述強盜之概括犯
    意並與另一位不詳姓名之成年人基於共同意圖為自己不法之所有之犯意聯絡，於
    下列(二)之時間、地點，以攜帶兇器強暴之方法，至使被害人乙○○不能抗拒，而
    強取財物：
  (一)丙○○與甲○○於八十九年六月四日凌晨四時許，駕駛紅色箱型車，在桃園縣楊
    梅鎮臺一線五三公里六百公尺處，見僅一部機車前行，即以超車強將庚○○所騎
    乘後搭載林桂之機車逼至路旁之方式，攔下機車後，由甲○○持西瓜刀下車，
    向庚○○、林桂二人稱：我們要搶劫。持西瓜刀強迫庚○○、林桂二人上車
    ，致使庚○○、林桂二人不能抗拒，強取庚○○所有摩托羅拉ＣＤ九二八行動
    電話一支、心型戒指一只、現金新臺幣（下同）一千五百元、強取林桂外套一
    件、金項鍊一條，甲○○見庚○○皮包內尚有提款卡，即駕車前往楊梅鎮○○路
    一四０號玉山銀行處，脅迫稱：若耍花樣，就殺掉林桂等語，逼迫庚○○提領
    七千元，庚○○於交付七千元後，甲○○交還一千元於庚○○，再載庚○○、林
    桂二人回至前述強劫地點對面下車，隨即駕車離去，丙○○、甲○○二人強盜
    庚○○所有摩托羅拉ＣＤ九二八手機一隻、心型戒指一只、現金七千五百元（先
    強取一千五百元，後再逼領七千元，又還一千元，故庚○○被搶走是七千五百元
    ）、強取林桂外套一件、金項鍊一條後逃逸，並朋分花用所強盜財物。
  (二)丙○○基於前述意圖為自己不法所有之概括犯意，與另一位姓名不詳約三十歲之
    成年人，基於共同之犯意，於八十九年六月九日凌晨三時二十五分許，駕駛深色
    箱型車，在新竹縣竹北市○○○路一九一九巷口處，以超車強將乙○○所騎乘機
    車逼至路旁，用上述相同方式攔下機車後，由丙○○持西瓜刀下車趨前向乙○○
    作揮砍狀，使乙○○驚嚇不支坐臥在地，至使乙○○不能抗拒，強取乙○○所有
    皮包，內有
    叫器一個、灰色小海豚手機一支及身上之金項鍊一條等財物，得手後離去。
  (三)丙○○與甲○○於八十九年七月三日晚上十時許，駕駛灰色轎車，在新竹市○○
    區○○路二００巷附近，以超車強將戊○○所騎乘機車逼至路旁，同上述相同方
    式攔下機車後，由甲○○持長尖刀下車趨前向戊○○，強押戊○○上車，丙○○
    並持水果刀抵住戊○○的腳，甲○○持長尖刀抵住戊○○的腰，至使戊○○不能
    抗拒，即強取搜括戊○○所有皮包，內有摩托羅拉Ｖ二一八八型式行動電話一支
    、ＮＯＫＩＡ行動電話一支、身上金項鍊一條、戒指二個，甲○○見戊○○尚有
    提款卡，又駕車前往新竹市○○路第三信用合作社，逼迫戊○○提領五千元，再
    載戊○○回至前述強劫地點，隨即駕車離去，丙○○、甲○○二人強盜戊○○所
    有行動電話二隻、金項鍊一條、戒指二個，現金五千元後，並朋分花用所強盜財
    物。
二、案經新竹縣警察局移送台灣新竹地方法院檢察署檢察官偵查起訴。
    理  由
一、本件原審檢察官係於九十一年六月十二日收受判決，上訴期間原於九十一年六月
    二十二日期滿，但九十一年六月二十二日係星期六，檢察官之上訴書於九十一年
    六月二十四日送抵臺灣新竹地方法院，則檢察官之上訴並未逾期，合先明。
二、本件之所以偵破，係因被害人乙○○於被強盜後向警方報案，警方根據乙○○報
    案所指被強盜之手機號碼0000000000號，向遠傳電信公司查詢，查得
    該門號手機已改為0000000000號，用戶為丙○○，認丙○○涉有重嫌
    ，乃向檢察官聲請拘票拘提丙○○等情，有警方聲請拘票及遠傳公司查詢資料在
    卷可稽（見偵字第四七一二號卷第二八頁至三十二頁），而乙○○於八十九年八
    月十九日在新竹縣警察局刑警隊指認，認被告丙○○係歹徒之一（見偵字第四七
    一二號卷第十一頁）。被告係將該手機贈送予其女友賴秋月使用，賴秋月亦提出
    該手機（見偵字第四七一二號卷第十三頁），經乙○○指認確係伊被強盜取走之
    手機，由其出具領據領回（見偵字第四七一二號卷第十一頁背面、第十四頁、十
    五頁）。且警方更在被告處查獲摩托羅拉手機二支、諾其亞手機一支（見偵字第
    四七一二號卷第六頁背面、第十六頁），其中二支摩托羅拉手機，亦經被害人戊○○、庚○○指認確係渠等被強盜之手機，分別立據領回而查獲本案（見偵字第
    四七一二號卷第五七頁、第五八頁）。
三、被害人庚○○、林桂、乙○○、戊○○對於被搶之過程，指認被告係歹徒之一
    以及認出在被告處所查獲之手機係被搶之物，均供述詳明：
  (一)被害人庚○○於警訊供稱，我與林桂於八十九年六月四日四時許，在桃園縣楊
    梅鎮台一線統一加油站旁（即台一線五三公里六百公尺處），遭兩名歹徒強盜，
    被搶走摩托羅拉ＣＤ九二八行動電話一支、心型戒指一只、現金七千五百元，較
    高、年紀較大的歹徒持西瓜刀，較矮、較瘦、開車的歹徒沒有持凶器，歹徒駕紅
    色箱型車，我機車後載林桂，遭箱型車擋住去路，較高、年紀較大、手持西瓜
    刀歹徒對我們說：「我們要搶劫」，並持西瓜刀叫我們上箱型車，上車後就拿走
    我們的財物，我在車上被搶走現金一千五百元，持西瓜刀的歹徒看到我皮包內還
    有提款卡，又叫我帶他們去楊梅分局附近的玉山銀行提款，他們車停在旁邊叫我
    一人去提領，林桂留在車上，持西瓜刀的歹徒叫我不要耍花樣，不然就殺掉林
    桂，我只好提領了七千元給他，他還我一千元，就載我們回被搶地點對面車道
    下車（見偵字第六六二五號卷第十三頁至第十五頁）。庚○○並指認在被告丙○○處查獲之手機中，有一支係伊被搶之手機（有手機之序號，見偵字第六六二五
    號卷第十四頁背面）。林桂於警訊供稱，年紀較大的歹徒持西瓜刀，開車、較
    矮的歹徒沒有持凶器。我搭黃婉宇機車，遭車擋住去路，有一位歹徒持西瓜刀做
    勢要砍人，說要搶劫，叫我們上車，後來持刀歹徒搶走我們的財物，又要我們帶
    他去取款。就到楊梅分局斜對面的玉山銀行提領了七千元。歹徒並向黃婉宇講：
    只要耍花樣，就殺掉我，那個歹徒還給她一千元，就載我們回被搶地點對面下車
    ，我被搶一件外套及一條金項鍊等語（見偵第六六二五號卷第十六頁至第十七頁
    ）。
  (二)被害人乙○○於八十九年六月十四日警訊中供稱：八十九年六月九日三時二十五
    分許，在新竹縣竹北市○○○路一九一九巷口遭兩名歹徒強劫，歹徒年約三十歲
    ，行搶之歹徒身高約一六０公分，歹徒駕深色箱型車，我騎機車，突然有一個人
    從箱型車旁出現，持西瓜刀作砍殺手勢，我機車向左靠，往後座，退了五、六步
    ，歹徒見我坐在地上後，隨即將我放在機車踏板上之皮包搶走，並將我脖子上的
    項鍊拉斷搶走，皮包內有現金一千六百元左右，及呼叫器和灰色小海豚手機一個
    。乙○○亦經警方安排對被告丙○○及其弟丁○○二人指認，乙○○亦指認係丙○○（手機號碼為0000000000，見偵字第四七一二號卷第八頁至第十
    一頁）。被害人乙○○於本院九十二年六月十二日訊問時陳稱：當時歹徒從伊正
    面行搶，伊有看到歹徒的容貌，但後面有路燈，因有背光，故有看到歹徒的容貌
    與被告相似，伊係憑被告之身高而指認係被告所為等語。而被告身高約一百五十
    五公分（見原審卷第一九一頁），被告於本院九十二年六月十二日訊問時供稱：
    「（問：你的身高多少？）答：一百五十四公分」等語，與乙○○所述之歹徒身
    高相當。而乙○○於八十九年六月十四日警訊時又供稱，歹徒理小平頭等語（見
    偵字第四七一二號卷第九頁背面）。依八十九年度偵字第六六二五號卷第二五頁
    所附被告丙○○之相片雖非理平頭，惟該相片係警方於八十九年八月十八日逮捕
    被告吳昊宇時所拍攝，並非警方於八十九年九月二十八日提供該相片給甲○○指
    認所拍攝等情，業據證人即拍攝該相片之警員壬○○於本院九十二年四月七日訊
    問時證述在卷，故該相片係於八十九年八月十八日拍攝，其與被害人乙○○於八
    十九年六月九日被強盜之時間相隔有二月餘，被告有充裕時間變更其髮型。又依
    原審卷第一四九頁之台灣新竹地方法院檢察署檢察官執行指揮書之記載，上訴人
    因盜匪案件，於九十年八月十五日入監服刑，則其於同年十一月五日所拍攝之理
    平頭相片（見原審卷第一九一頁），係其於入監服刑時在監獄所拍攝等情，亦經
    被告於本院九十二年四月七日訊問時供陳在卷。至被告於本院九十二年四月七日
    訊問時辯稱：伊沒有理過平頭，伊係燙頭髮云云，於本院九十二年六月二十五日
    審理時辯稱：伊於被害人乙○○被強盜時之頭髮係長長捲捲的云云，應係事後卸
    責之詞，不足採信。證人甲○○於本院九十二年五月二十六日訊問時附和被告之
    辯詞而證稱：被告當時之髮型係長長的有燙成捲捲云云，應為迴護之詞，不能採
    為有利於被告之證據。則乙○○於警訊時指歹徒理小平頭一節，應可採信，不能
    因被告曾有非小平頭之相片，即認乙○○指認之歹徒非為被告。
  (三)被害人戊○○於警訊供稱，於八十九年七月三日晚上十時許，在新竹市○○區○○路二００巷口遭兩名歹徒強盜，一男子持水果刀，另一男子持較長之尖刀，歹
    徒駕灰色轎車，我被搶摩托羅拉行動電話一支、ＮＯＫＩＡ行動電話一支、身上
    金項鍊一條、戒指二個、現金五千元，歹徒將我逼停下來，坐在前座的歹徒，即
    持長尖刀衝向我，拉住我左手並將我押到他們車上前座，然後駕駛的歹徒用水果
    刀抵住我的腳，另拉住我的手那位歹徒用長的尖刀抵住我的腰部，並下車拿走我
    放在機車上的皮包，搜括了皮包內之財物。後來持長尖刀的歹徒就叫我把身上的
    項鍊及戒指拔下來給他，駕駛的歹徒則叫我去提款給他們，我就被押著去新竹市
    ○○路第三信用合作社提領了五千元給他們，他們就把我載回事發地點，放我下
    車（見偵字第六六二五號卷第十八頁至第十九頁）。戊○○亦在警方從被告處查
    獲之三支手機中指認一支摩托羅拉手機是伊被搶之物（手機有序號，見偵字第六
    六二五號卷第十九頁背面）。
四、本件共犯甲○○，並經臺灣新竹地方法院八十九年訴字第四九七號判決有罪確定
    ，甲○○於該案審理時亦供認共犯係被告丙○○（被告於甲○○案審理時否認認
    識甲○○，惟經查明被告之供述不實），且被害人戊○○亦於該案審理時指認係
    丙○○與甲○○共同強盜，此有該判決在卷可稽（見原審卷第二０九頁至第二一
    四頁），並經本院前審調取甲○○強盜案卷核閱無異（見本院上訴卷第四十八頁
    ─臺灣新竹地方法院八十九年訴字第四九七號卷第一０一頁）。
五、訊據被告丙○○矢口否認有強盜犯行，辯稱：被害人庚○○、林桂婉、乙○○、
    戊○○係受警方的誘導而指認伊做案，事實上並非伊做的云云。經查：被告吳昊
    宇於原審法院審理時辯稱：伊沒有強盜。伊自八十八年間起至九十年二月二十日
    止均在新竹縣湖口鄉○○路旁設攤賣水果，經常遭管區警員取締並開具違規罰單
    ，且須於每天凌晨三、四時許到中壢青果市場批購水果補貨，每天晚上又須賣至
    十一時左右收攤，伊要無可能於上揭時、地強盜被害人庚○○、林桂、戊○○
    、乙○○等財物云云（見原審卷第三十九頁、第七十一頁）。惟被告經送請法務
    部調查局測謊結果，認為對1.扣案之手機係向「阿龍」購買；2.其未曾與甲○○
    作案等問題呈情緒波動反應，研判有說謊。此有法務部調查局鑑定通知書可稽（
    見原審卷第一五二頁）。
六、甲○○於八十九年九月二十八日警方至新竹看守所訊問時辯稱：不認識被告丙○○云云（見偵字第六六二五號卷第五頁背面、第二十五頁）；被告丙○○於八十
    九年十一月十五日警方訊問時亦辯稱：不認識甲○○云云。惟警方查得被告使用
    其弟丁○○向遠傳電信公司申請的0000000000電話與登記為甲○○使
    用之0000000000號電話於八十九年七月四日至二十日間，有四十五通
    之通聯紀錄（見偵字第六六二五號卷第十頁背面），核與證人即被告丙○○之弟
    丁○○於本院九十二年六月十二日訊問時證稱：「（問：0000000000
    行動電話係你申請供被告使用？）答：是的」、「（問：辛○○你認識？）答：
    不認識」、「（問：該行動電現有無交給辛○○使用？）答：沒有」等語相符，
    而該0000000000號行動電話，依台灣大哥大股份有限公司函送之資料
    所載，使用人為辛○○，
    台北縣新店市郵政一六─八八號信箱（見上揭偵查卷第四十七頁），經本院依該
    信箱號碼多次傳喚辛○○調查，惟因辛○○均未簽收傳票，故無送達回證，有本
    院辦理刑案電話查詢登記表在卷可憑，又經本院由法務部戶役政連結作業系統依
    該
    依該地址傳喚該證人，被以「原址查無此人」或「姓名不符」退回傳票，亦有送
    達證書在卷可稽。足認被告與甲○○於本案初始皆互相掩護，未供出另一人為共
    犯。被告雖於本院前審訊問時辯稱：甲○○之會供稱伊係共犯，乃係甲○○陷害
    伊云云（見本院上訴卷第三十七頁）。另於本院九十二年五月二十六日訊問時辯
    稱：「我確實沒有與證人甲○○去行搶做案，手機係甲○○交給我的，其並交待
    我不可透露其等做案，我也沒有說出係他去做案，但他卻誤以為我洩露的，所以
    才會挾怨說是我做的，有四、五個被害人，出庭即指認是甲○○去做的，但警方
    也有採取我相關毛髮做ＤＮＡ，也認定我沒有參與」云云，惟觀乎甲○○於被偵
    訊初始否認認識被告，於本院九十二年五月二十六日訊問時又改口證稱：「（問
    ：你於八十九年六月四日凌晨四時許，與被告丙○○在桃園縣楊梅鎮台一線五十
    三公里六百公尺處，持西瓜刀向庚○○、林桂行搶？）答：我係與綽號（阿狗
    ）之男子去行搶，非與被告一起去行搶」、「（問：阿狗之真實姓名、住處為何
    ？）答：我不知道」、「（問：你認識被告否？）答：認識，被告在賣水果，我
    因向其買水果而認識，後來我與他共同合夥經營販賣水果」、「（問：八十九年
    七月三日晚上十時許，與被告在新竹市香山區共同強盜戊○○財物？）答：我也
    是與綽號『阿狗』之人一起行搶戊○○的財物，非與被告共同去行搶」云云，足
    認甲○○並無挾嫌誣賴被告之情。又證人李玉輝於原審法院訊問時雖證稱：「他
    在我隔壁賣水果，我賣椰子、甘蔗，認識他是在八十八年年底，他是在八十八年
    年底開始賣，我之前就開始賣。在成功路和達生路交叉口，在高架橋下面，算是
    成功路」、「（問：從何時開始販賣？）答：平常是九點或是十點，假日時候，
    八點多就去了，賣到十點左右，我每天都去賣，只是有時候會比較晚去」、「（
    問：如果晚上有事情的話幾點收攤？）答：最早是晚上七點多收攤」、「（問：
    你看到被告丙○○從八十八年年底，是否每天都有去賣？）答：我沒有看過他休
    息，他每天都有去賣，且他賣得很晚，發電機發動會吵到鄰居，那邊的住戶會講
    ，被告丙○○賣到那麼晚」、「（問：被告丙○○早上幾點去賣？）答：都和我
    差不多，有時候比我早，有時候比我晚」、「（問：丙○○是否每天都賣那麼晚
    ？）答：他實際上賣到幾點我不知道，我聽房東講，他常常賣到十二點，因為我
    常常九點多或是十點多就回去了，有時候我比較早走，我不會知道他幾點走，但
    是可以確定是他每天都有去賣」云云（見原審卷第五十二頁至第五十四頁）；證
    人葉斯隆於原審法院訊問時亦證稱：「（問：是否認識丙○○？如何認識？）答
    ：認識被告一、二年，因為他來跟我批貨，批香蕉，他每天都有來批貨」、「（
    問：能否確認丙○○每天都有來批香蕉？）答：幾乎都有來，因為香蕉不能擺太
    久，隔日後，香蕉就會特別黃，所以幾乎每天都有補新貨，因為每天拿的量不多
    ，如果賣不完，放太多天會壞掉，頂多可以放一、二天」、「（問：丙○○幾點
    去跟你批貨？）答：淩晨三點多，我都是看到他一個人去批貨，他都是跟我批貨
    」、「（問：被告丙○○有無跟你買貨，你說賣完了，他轉而跟別人買貨？）答
    ：我們庫存有上千件，所以不可能賣完，他幾乎天天都有跟我拿貨」云云（見原
    審卷第五十六頁至五十七頁）；證人己○○於本院九十二年五月五日訊問時證稱
    ：「（問：八十九年七月三日被告有無打電話給你，表示要向你借倉庫放水果一
    事？）答：有這件事」、「（問：當天你有無拿鑰匙去被告經營的水果攤給被告
    ？）答：有」、「（問：係何時去的？又何時離開？）答：我係接到電話當天傍
    晚去被告水果攤拿鑰匙給被告，何時離開我記不太清楚了」云云，惟葉斯隆雖證
    稱，幾乎每天，亦不能證明被告確係每天至葉斯隆處批貨，證人李玉輝證稱，被
    告賣水果到十二點，但本件有二次犯行時間係在凌晨三時、四時許，又一件則係
    晚上十時許。而證人己○○雖證稱被告八十九年七月三日傍晚有向其借倉庫放水
    果一事，惟離開時間並不記憶。故證人葉斯隆、李玉輝、己○○三人所述，亦不
    能排除被告有本件之三次強盜犯行。
七、按共同被告所為不利於己之供述，得採為其他共同被告犯罪之證據，且此項不利
    之陳述，無瑕疵可指，又有其他補強證據，並與事實相符者，得採為其他共同被
    告犯罪事實之認定（參見最高法院三十一年度上字第二四二三號判例）。就強盜
    被害人庚○○、林桂、戊○○部分，共犯甲○○已供認係被告參與該二件犯行
    ，又在被告處查獲之手機三支中，有二支係戊○○、庚○○被搶之手機，戊○○
    亦指認被告係歹徒之一，被告又經測謊，認其未曾與甲○○作案之供述係屬不實
    ，足認被告確有與甲○○共同強盜庚○○、林桂、戊○○三人之財物。而乙○○係於八十九年六月九日被搶，其被搶之手機隨即被改換門號，使用者即係被告
    ，經警方向電信公司查明而破獲本案，被告將該更換門號之手機交予女友賴秋月
    使用，該手機經賴秋月交出後，由乙○○指認，確係伊被搶之物，乙○○所指歹
    徒之身高與被告身高相當，此均已如前述。被告雖辯稱：「（問：被害人之手機
    為何在你那裡查獲？）答：那係綽號（阿龍）賣給我，該阿龍經常向我買水果」
    、「（問：綽號『阿龍』的真實姓名為何？賣你多少錢？）答：我不知道。手機
    賣我一千元」云云，應為事後卸責之詞，不足採信。證人即被告丙○○之弟丁○○雖於本院九十二年六月十二日訊問時證稱：「當時乙○○先指認說『好像是我
    』，結果害我被偵查員刑求要我承認，後檢察官明察後給我不起訴，她也稱好像
    我哥哥，僅因我們的身高與歹徒差不多而已」云云，並不足以採為有利於被告之
    認定之依據。
八、至於甲○○雖亦供認被告有參與強盜黃淑貞之財物，然甲○○與共犯所搭乘犯案
    之車號三Ｆ─四五０七號自小客車上經警採集之毛髮與其之毛髮經送法務部調查
    局比對鑑定與被告並不相符。惟甲○○與被告作案多起，難免記憶有誤，且甲○○強盜黃淑貞財物部分，檢察官亦未認定被告為共犯，自不能因甲○○供述中有
    一部分與事實不符，即全然否定甲○○之供述。再被告所使用電話號碼0000
    000000號行動電話通話紀錄固顯示，被告之行動電話曾於八十九年七月三
    日晚間十時三十三分許使用新竹縣湖口鄉○○路一九０號基地臺設施與電話號碼
    0000000000號電話行動聯繫，有通話紀錄資料為憑（見偵字第六六二
    五號偵查卷第四十二頁）。惟被告既有多支行動電話，且將行動電話借予女友賴
    秋月使用，前述之電話通聯紀錄僅能證明，該支行動電話確有於該時地之撥打紀
    錄，但不足以認定係被告本人撥打該次電話，即不能反證被告未於八十九年七月
    三日晚間十時許強盜戊○○之財物，被告所辯不足採信，其有多次強盜之犯行，
    堪以認定。
九、核被告強盜時攜帶西瓜刀、長尖刀，而西瓜刀、長尖刀足以傷害人之身體，自屬
    刑法第三百二十一條第一項第三款之兇器，被告所為，原係犯懲治盜匪條例第五
    條第一項第一款之罪，惟被告行為後，懲治盜匪條例業於九十一年一月三十日廢
    止，刑法第三百三十條第一項關於強盜罪之規定亦於同日修正公布，被告行為後
    之法律已有變更，依刑法第二條第一項之規定為法律之比較適用，以新修正之刑
    法第三百三十條第一項之規定較有利於被告，應適用九十一年一月三十日修正刑
    法第三百三十第一項條之攜帶兇器強盜罪處斷（參見最高法院九十一年台上字第
    一三０五號判決），被告強盜被害人時固有妨害被害人行動自由，惟此係其強暴
    行為之一部分，不再論以妨害自由罪。就犯罪事實欄一之(一)、(三)部分，被告與甲○○二人間，暨犯罪事實欄一之(二)部分，被告與另一位姓名不詳之成年人間（依
    被害人乙○○之供述，該歹徒亦係三十多歲，見偵字第四七一二號卷第九頁背面
    ），分別有犯意之聯絡及行為之分擔，分別為共同正犯。就犯罪事實欄一之(一)部
    分，有庚○○、林桂二位被害人，同時侵害二法益，為想像競合犯，再被告多
    次犯行，時間密接，又犯構成要件相同之罪名，顯係基於概括之犯意為之，為連
    續犯，依刑法第五十六條規定從一重之犯罪事實欄一之(三)部分攜帶兇器強盜罪論
    處，並加重其刑。
十、原審未予詳查，遽認被告丙○○之犯罪不能證明，而為被告丙○○無罪之諭知，
    自有未洽。檢察官上訴意旨執此指摘原判決不當，為有理由，自應由本院將原判
    決撤銷改判，爰審酌被告之素行、犯罪之動機、目的、手段、所生危害及犯罪後
    之態度等一切情狀，量處如主文第二項所示之刑，以示懲儆。至被告作案所使用
    之西瓜刀、長刀、水果刀、長尖刀，既未扣案，且非違禁物，又不能證明係被告
    丙○○或共犯甲○○所有，爰不予宣告沒收。
據上論斷，應依刑事訴訟法第三百六十九條第一項前段、第三百六十四條、第二百九
十九條第一項前段，刑法第二條第一項前段、第二十八條、第五十六條、第五十五條
、九十一年一月三十日修正刑法第三百三十條第一項，判決如主文。
本案經檢察官劉斐玲到庭執行職務。
中    華    民    國      九十二  年       七     月          九        日
                             臺灣高等法院刑事第十五庭
                                 審判長法  官  房 阿 生
                                       法  官  蔡 光 治
                                       法  官  雷 元 結
右正本證明與原本無異。
如不服本判決應於收受送達後十日內向本院提出上訴書狀，其未述上訴之理由者並
得於提起上訴後十日內向本院補提理由書（均須按他造當事人之人數附繕本）。
                                       書記官  黃  德  煌
中    華    民    國      九十二  年       七     月         十四       日
附錄：本案論罪科刑依據之法條：
九十一年一月三十日修正刑法第三百三十條第一項
犯強盜罪而有第三百二十一條第一項各款情形之一者，處七年以上有期徒刑。


司法院資訊處製作；財團法人民間司法改革基金會備份。
